【裁判字號】    99,聲,178
【裁判日期】    990820
【裁判案由】    停止執行
【裁判全文】
臺灣板橋地方法院民事裁定               99年度聲字第178號
聲  請  人
即  債務人  乙○○
相  對  人
即  債權人  國泰世華商業銀行股份有限公司
法定代理人  甲○○
上列當事人間因債務人異議之訴事件（99年度訴字第1577號），
聲請人聲請停止執行事件，本院裁定如下：
    主  文
聲請人供擔保新臺幣貳拾肆萬陸仟捌佰肆拾玖元後，本院九十九
年度司執字第五三八八七號強制執行事件之強制執行程序，於本
院九十九年度訴字第一五七七號債務人異議之訴事件判決確定或
因和解、撤回等而終結之前，應暫予停止。
    理  由
一、按有回復原狀之聲請或提起再審或異議之訴，或對於和解為
    繼續審判之請求，或提起宣告調解無效之訴、撤銷調解之訴
    ，或對於許可強制執行之裁定提起抗告時，法院因必要情形
    或依聲請定相當並確實之擔保，得為停止強制執行之裁定，
    強制執行法第18條第2 項定有明文。又依強制執行法第18條
    第2 項定擔保金額而准許停止強制執行之裁定者，該項擔保
    係備供債權人因停止執行所受損害之賠償，其數額應依標的
    物停止執行後，債權人未能即時受償或利用該標的物所受之
    損害額，或其因另供擔保強制執行所受之損害額定之，非以
    標的物之價值或其債權額為依據（最高法院86年度台抗字第
    442 號及91年度台抗字第429 號裁判要旨參照）。
二、本件聲請人以其業已提起債務人異議之訴為理由，聲請裁定
    停止本院99年度司執字第53887 號強制執行事件之強制執行
    程序。
三、查本院99年度司執字第53887 號強制執行事件之執行程序目
    前仍在進行中，且聲請人所提債務人異議之訴，亦經本院以
    99年度訴字第1577號案件受理在案等情，業經本院調取上開
    執行及民事卷宗核閱無訛。本院審究上情並核閱卷宗後，認
    為聲請人之聲請為有理由，應予准許。
四、次查本院99年度司執字第53887 號強制執行事件，相對人係
    以臺灣臺北地方法院89年度執字第22508 號債權憑證為執行
    名義，向本院民事執行處聲請強制執行，其對於本件聲請人
    之執行債權額為新臺幣（下同）1,481,092 元乙節，亦經本
    院調閱上開執行卷宗查明屬實。至聲請人應供擔保之擔保金
    額部分，本院斟酌相對人因本件停止強制執行程序所可能招
    致之損害，應為延後取得該金錢為使用收益之損失，並參諸
    民法第203條規定，應以週年利率5％計算其相當於利息之損
    失為適當。又本院於99年8 月17日受理聲請人所提債務人異
    議之訴，訴訟標的金額為1,481,092元，未逾1,500,000元，
    該案為不得上訴第三審之案件，參酌司法院訂頒各級法院辦
    案期限實施要點之規定，第一、二審通常程式審判案件之期
    限分別為1年4月、2 年，共計3年4月，據此預估聲請人提起
    債務人異議之訴而致相對人之執行延宕期間約為3年4月，如
    以相對人在上開強制執行程序中主張之債權本金，按法定週
    年利率5 ％計算，則相對人因停止執行可能遭受之利息損失
    為246,849 元【1,481,092×（3＋4/12）×5％＝246,849，
    元以下四捨五入】。是本院認本件聲請人聲請停止強制執行
    應供擔保之金額以246,849元為相當，爰酌定如主文第1項所
    示之相當擔保金額，予以准許。
五、爰依強制執行法第18條第2 項，裁定如主文。
中    華    民    國    99    年    8     月    20    日
                  民事第一庭    法  官  黎文德
以上正本係照原本作成
如對本裁定抗告須於裁定送達後10日內向本院提出抗告狀，並繳
納抗告費新臺幣1,000 元整。
中    華    民    國    99    年    8     月    20    日
                                書記官  趙彬

司法院資訊處製作；財團法人民間司法改革基金會備份。
